【裁判字號】    99,再,19
【裁判日期】    991223
【裁判案由】    聲請再審
【裁判全文】
臺灣臺南地方法院民事判決                99年度再字第19號
再審原告    高惠青
再審被告    台新國際商業銀行股份有限公司
法定代理人  吳清文
上列當事人間請求清償消費款事件，再審原告對於本院民國99年
4月21日99年度司促字第11765號支付命令提起再審之訴，本院判
決如下：
    主    文
再審之訴駁回。
再審訴訟費用由再審原告負擔。
    理    由
一、再審原告起訴主張：再審被告以再審原告積欠其消費借款（
    下稱系爭借款）新臺幣（下同）197,213元為由，聲請鈞院
    核發99年度司促字第11765號支付命令（下稱系爭支付命令
    ）確定在案。經再審原告深入了解後，發現系爭借款係由再
    審原告胞妹即訴外人高惠雯生前冒用再審原告名義所為。訴
    外人高惠雯另冒用再審原告名義向訴外人富邦銀行借款，亦
    經鈞院93年度南小字第1658號及99年度南簡字第6號民事判
    決確定在案，可見系爭借據亦係訴外人高惠雯所偽造。爰依
    民事訴訟法第496條第1項第9款之規定提起再審之訴。
二、按支付命令之聲請，除應表明當事人及法院外，衹須表明請
    求之標的並其數量及請求之原因、事實，以及應發支付命令
    之陳述；又債務人對於支付命令之全部或一部，得於送達後
    20日之不變期間內，不附理由向發命令之法院提出異議，民
    事訴訟法第511條、第516條第1項分別定有明文。債權人在
    督促程序就其所主張之事實毋庸舉證，其債權憑證之有無，
    與應否許可發支付命令無關。再抗告人以債權憑證有偽造情
    事為理由，對於依督促程序而發之支付命令及假執行裁定聲
    請再審，核與民事訴訟法第496條第1項第9款之規定尚有未
    合（最高法院61年台抗字第407號判例意旨參照）。
三、經查，本件再審原告係以系爭借據係訴外人高惠雯所偽造為
    由，依民事訴訟法第496條第1項第9款之規定提起再審之訴
    ，揆諸上開說明，債權人即再審被告在上開督促程序就其所
    主張之事實既毋庸舉證，則系爭借據是否係訴外人高惠雯所
    偽造，即與本院是否核發系爭支付命令無關。準此，再審原
    告以系爭借據係訴外人高惠雯所偽造為由，依民事訴訟法第
    496條第1項第9款之規定提起本件再審之訴，顯無理由，爰
    不經言詞辯論，逕以判決駁回之。
四、據上論結，本件再審之訴顯無再審理由，依民事訴訟法第50
    2條第2項、第78條，判決如主文。
中    華    民    國    99    年    12    月    23    日
                  民事第二庭    法  官  蘇正賢
以上正本係照原本作成
如對本判決上訴，須於判決送達後20日內向本院提出上訴狀。
如委任律師提起上訴者，應一併繳納上訴審裁判費。
中    華    民    國    99    年    12    月    23    日
                                書記官  陳美萍

司法院資訊處製作；財團法人民間司法改革基金會備份。
